臺灣嘉義地方法院刑事附帶民事訴訟判決　94年度附民字第27號
原　　　告　乙○○
訴訟代理人　丙○○
被　　　告　甲○○
　　　　　　　　　　13（
上列被告因本院94年度易字第141號竊盜案件，經原告提起附帶
民事訴訟，請求損害賠償，於中華民國94年6月10日經言詞辯論
終結，本院判決如下：
    主      文
被告應給付原告新臺幣參拾萬元，及自民國九十四年五月二十四
日起至清償日止，按週年利率百分之五計算之利息。
原告其餘之訴駁回。
本判決原告勝訴部分，得假執行。
原告其餘假執行之聲請駁回。
    事實及理由
一、本件原告起訴主張：被告夥同綽號「豬哥文」及綽號「豬公
    」之真實姓名年籍不詳成年男子，共同基於意圖為自己不法
    所有之概括犯意聯絡，攜帶固定魚尾鉗、一字螺絲起子、十
    字螺絲起子各一支，於民國九十三年三月十二日上午六時許
    ，至嘉義市○○街與立仁路口，竊取停放路旁之原告所有車
    牌號碼七Ｖ—一七二○號自用小客車，得手後，由綽號「豬
    哥文」之男子將竊得的自用小客車開往屏東銷贓，被告因前
    揭行為，業經臺灣嘉義地方法院檢察署檢察官以九十四年度
    偵字第二二四七號向鈞院提起公訴在案。被告竊取原告所有
    之前揭自用小客車，致原告受有該車價值新臺幣（下同）四
    十萬元之損害等情，爰依民法第一百八十四條第一項規定提
    起本訴。並聲明：(一)被告應給付原告四十萬元，及自附帶民
    事訴訟起訴狀繕本送達被告翌日即九十四年五月二十四日起
    至清償日止，按週年利率百分之五計算之利息。(二)願供擔保
    ，請准宣告假執行。
二、被告對原告主張受有四十萬元之汽車價值損害並不爭執，惟
    辯稱：因目前在押，僅能籌得十萬元等語，資為抗辯。並聲
    明：駁回原告之訴及假執行之聲請。
三、原告主張被告夥同綽號「豬哥文」及綽號「豬公」之真實姓
    名年籍不詳成年男子，於九十三年三月十二日上午六時許，
    至嘉義市○○街與立仁路口，竊取原告所有停放路旁之車牌
    號碼七Ｖ—一七二○號自用小客車，得手後，由綽號「豬哥
    文」之男子將竊得的自用小客車開往屏東銷贓，致原告受有
    該車價值四十萬元之損害之事實，為被告所不爭，並有嘉義
    市警察局車輛協尋電腦查詢單、車號查詢汽車車籍明細單為
    證，堪信為真實。
四、按因故意或過失，不法侵害他人之權利者，負損害賠償責任
    。故意以背於善良風俗之方法加損害於他人者亦同，民法第
    一百八十四條第一項定有明文。被告因前揭侵權行為，致原
    告受有四十萬元損害，業如前所述，故原告請求被告賠償其
    損害，自屬有據。惟被告已於本院九十四年五月三十一日言
    詞辯論時，當庭給付原告十萬元，僅餘三十萬元尚未清償，
    故原告尚得請求被告賠償之損害為三十萬元，逾此部分之請
    求，尚非有據。
五、從而，原告依民法第一百八十四條第一項規定提起本訴，請
    求被告賠償三十萬元，及自九十四年五月二十四日起至清償
    日止，按週年利率百分之五計算之利息，為有理由，逾此範
    圍之請求，為無理由，應予駁回。
六、按本判決所命給付之金額未逾五十萬元，依民事訴訟法第三
    百八十九條第一項第五款之規定，應依職權宣告假執行。又
    原告陳明願供擔保，聲請宣告假執行，經核原告勝訴部分，
    僅係促使本院依職權宣告假執行，至原告敗訴部分，其假執
    行之聲請已失所附麗，應併予駁回。
七、據上論結，本件原告之訴為一部有理由、一部無理由，依刑
    事訴訟法第五百零二條、第四百九十一條第十款、民事訴訟
    法第三百八十九條第一項第五款，判決如主文。
中　　華　　民　　國　　94　　年　　6 　　月　　24　　日
                  刑事第四庭    法　官　鄭雅文
以上正本證明與原本無異。
如不服本判決，應於判決送達後10日內，向本院提出上訴狀。
中　　華　　民　　國　　94　　年　　6 　　月　　24　　日
                            　　書記官　鄭翔元
